* C:\Users\Santi\OneDrive - UTN.BA\UTN\4. Cuarto Año\Teoría de los Circuitos II\GitHub\tc2_2023\TrabajoSemanal4bis\spice\ts4_bis.asc
XU1 N003 0 N001 opamp Aol=100K GBW=10Meg
XU2 N015 0 N004 opamp Aol=100K GBW=10Meg
XU3 N010 0 N009 opamp Aol=100K GBW=10Meg
V1 Vi 0 AC 1 0
R1 N003 Vi {R1/k1}
R2 N001 N003 {Q_bp1}
C1 N001 N003 {C1}
R3 N004 N003 {R1}
R4 N015 N001 {R1}
C2 N009 N015 {C1}
R5 N010 N009 {R1}
R6 N004 N010 {R1}
XU4 N005 0 N002 opamp Aol=100K GBW=10Meg
XU5 N016 0 N006 opamp Aol=100K GBW=10Meg
XU6 N012 0 N011 opamp Aol=100K GBW=10Meg
R7 N005 N001 {R2/k2}
R8 N002 N005 {Q_bp2}
C3 N002 N005 {C2}
R9 N006 N005 {R2}
R10 N016 N002 {R2}
C4 N011 N016 {C2}
R11 N012 N011 {R2}
R12 N006 N012 {R2}
XU7 N007 0 Vo_BP opamp Aol=100K GBW=10Meg
XU8 N017 0 N008 opamp Aol=100K GBW=10Meg
XU9 N014 0 N013 opamp Aol=100K GBW=10Meg
R13 N007 N002 {R3/k3}
R14 Vo_BP N007 {Q_bp3}
C5 Vo_BP N007 {C3}
R15 N008 N007 {R3}
R16 N017 Vo_BP {R3}
C6 N013 N017 {C3}
R17 N014 N013 {R3}
R18 N008 N014 {R3}
* Notar que no es un nodo
.param R1= {1} w01={1*w0} Q_bp1={20/9} k1={3.16*1.021*w01/Q_bp1/w0} C1={1/w01/R1}
.param R2= {1} w02={1.21*w0} Q_bp2={4.5} k2={1.2577*w02/Q_bp2/w0} C2={1/w02/R2}
.param R3= {1} w03={0.823*w0} Q_bp3={4.5} k3={3.2*w03/Q_bp3/w0} C3={1/w03/R3}
* Notar que no es un nodo
* Notar que no es un nodo
.ac dec 1000 0.1 10
.lib opamp.sub
* Parametrizacion de los componentes
* Comandos de la simulación
* Tarea Semanal 4 bis - Filtro Pasabanda\n \nSe diseñó un filtro pasabanda a partir de una prototipo pasabajo para luego llevarlo al objetivo mediante\nuna transformación en frecuencia. El filtro se implementó mediante la topología Ackerberg- Mossberg.
.param w0={2*pi}
.backanno
.end
